【裁判字號】    98,台簡抗,33
【裁判日期】    980821
【裁判案由】    請求損害賠償再審
【裁判全文】
最高法院民事裁定              九十八年度台簡抗字第三三號
抗  告  人  甲○○
上列抗告人因與相對人乙○○間請求損害賠償再審事件，對於中
華民國九十八年六月三日台灣南投地方法院合議庭裁定（九十八
年度再易字第四號），提起抗告，本院裁定如下：
    主  文
抗告駁回。
抗告訴訟費用由抗告人負擔。
    理  由
按再審之訴，實質上為前訴訟之再開或續行，其訴訟標的價額之
核定，應以前訴訟程序起訴時為準，非以再審之訴提起時之價額
定之（見本院三十二年抗字第一一七號判例，司法院三十六年院
解字第三四四四號解釋）。又依民事訴訟法第七十七條之一第一
項之規定，訴訟標的之價額，由法院核定。核定訴訟標的之價額
以起訴時之交易價額為準，即應以原告起訴之原因事實為核定之
依據，若當事人就法院以原告起訴時之交易價額所核定（裁定）
之訴訟標的價額並無異議而繳納裁判費，或對該裁定未為抗告，
即不得再行就交易價額為相異之主張，藉為可得提起第三審抗告
之論據。查本件抗告人向台灣南投地方法院（下稱南投地院）起
訴，請求相對人賠償損害，南投地院核定訴訟標的價額為新台幣
（下同）二十二萬三千二百八十三元，並命抗告人繳納裁判費二
千四百三十元，依簡易程序審理後，以九十六年度投簡字第二號
判決駁回抗告人之訴。抗告人提起上訴，南投地院合議庭仍核定
訴訟標的價額為二十二萬三千二百八十三元，抗告人亦無異議而
繳納裁判費，終經該院以九十六年度簡上字第二十一號判決駁回
其上訴確定。抗告人對之提起本件再審之訴，南投地院核定訴訟
標的價額為二十二萬三千二百八十三元，抗告人未為異議而繳納
裁判費後，該院合議庭依簡易程序審理，於民國九十八年四月十
六日以九十八年度再易字第四號裁定駁回抗告人之再審之訴。抗
告人不服，提起抗告，南投地院以抗告人之原確定判決所得受之
利益未逾一百五十萬元，屬不得上訴第三審之事件，依法不得抗
告於本院，裁定駁回其抗告，經核於法洵無違誤。抗告意旨雖謂
：抗告人累積之利益逾一百五十萬元指日可待云云，然抗告人既
未曾於前訴訟程序中，對訴訟標的價額之核定及所繳納之裁判費
提出異議，揆諸首揭說明，自不得再行主張訴訟標的價額逾一百
五十萬元。抗告意旨指摘原裁定不當，求予廢棄，非有理由。
據上論結，本件抗告為無理由。依民事訴訟法第四百三十六條之
二第二項、第四百九十五條之一第一項、第四百四十九條第一項
、第九十五條、第七十八條，裁定如主文。
中    華    民    國  九十八  年    八    月  二十一  日
                      最高法院民事第二庭
                          審判長法官  吳  正  一
                                法官  陳  淑  敏
                                法官  阮  富  枝
                                法官  吳  麗  女
                                法官  簡  清  忠
      本件正本證明與原本無異
                                      書  記  官
中    華    民    國  九十八  年    八    月  三十一  日
                                                      Ｑ


司法院資訊處製作；財團法人民間司法改革基金會備份。
